臺灣臺中地方法院刑事判決　　　　　　　　　　　　九十三年度易字第二六一０號
　　公　訴　人　臺灣臺中地方法院檢察署檢察官
　　被　　　告　乙○○
右列被告因傷害案件，經檢察官提起公訴（九十三年度偵緝字第一三六八號），被告
於準備程序為認罪之陳述，經本院合議庭評議由受命法官獨任改行簡式審判程序，判
決如左：
    主  文
乙○○傷害人之身體，處有期徒刑伍月，如易科罰金，以佰元折算壹日。
    犯罪事實
一、乙○○與甲○○原為男女朋友關係，於民國九十三年二月二十八日二十二時許，
    雙方外出飲酒後，於九十三年二月二十九日凌晨四時許，返回臺中市○○路乙○
    ○之住處，甲○○因飲酒後，精神狀況不佳，乃表示要休息一下再返家，乙○○
    乃主動提供其房間予甲○○休息，待甲○○進入房間休息後，乙○○亦入內脫掉
    身上所穿著之衣物，甲○○見狀，乃立即表示要返家，乙○○要求甲○○留下，
    雙方無法達成共識，即發生口角爭執，甲○○仍執意離開，惟甲○○離開後未久
    ，即發現其所騎乘之機車鑰匙遺留在乙○○住處，旋即折返林家榮住處，此時，
    乙○○與甲○○再度發生口角衝突，乙○○竟於酒後，基於普通傷害之犯意，以
    腳踢甲○○之頭部，致使甲○○因而受有頭部外傷、鼻挫傷之傷害。
二、案經告訴人甲○○訴由臺中市警察局第二分局報告臺灣臺中地方法院檢察署檢察
    官偵查起訴。
    理  由
一、訊據被告乙○○，對於右揭時地，因告訴人甲○○不願聽從其意見，待在其住處
    ，乃出手毆打告訴人甲○○之頭部，致使告訴人甲○○因而受有頭部外傷、鼻挫
    傷之傷害等情，業經於本院中坦認屬實，核與告訴人甲○○之指訴情節相符，並
    有告訴人甲○○提出之中國醫藥大學附設醫院診斷證明書一份、告訴人甲○○送
    醫急救之中國醫藥大學附設醫院急診護理病歷一份、告訴人甲○○提出之受傷照
    片十三張、現場遺留有受傷血跡之照片五張在卷可稽，被告自白供述與現有事證
    相符，應堪置信。本件事證已臻明確，被告犯行，洵堪認定。
二、被告基於傷害人身體之犯意，以腳踢告訴人甲○○之頭部，致使告訴人甲○○因
    而受有頭部外傷、鼻挫傷之傷害，核其所為，係犯刑法第二百七十七條第一項之
    傷害罪。爰審酌被告因前女友即告訴人甲○○不願配合留宿其住處，竟於酒後，
    心生不滿，以腳踢告訴人甲○○，致使告訴人甲○○頭部受傷，當場昏倒，不省
    人事，被告之犯罪動機，卻是為了告訴人甲○○不願配合，即出手傷人，且被告
    之傷害手段，均係以腳踢頭部，對於告訴人甲○○造成嚴重之傷害，告訴人甲○
    ○係以年輕貌美之女子，頭部遭毆擊後，除頭部受傷外，連顏面部亦均腫脹，影
    響外觀容貌，所幸目前傷勢均已大致恢復，不過顏面顴骨部分會有按壓疼痛及麻
    痺現象，頭顱部位亦有導致四肢偶有抽慉現象之後遺症，業據告訴人甲○○當庭
    陳述在卷，告訴人甲○○因身體傷害所受有之身體、心理之損害，非屬輕微，被
    告雖表示有和解之意願，然僅願以新臺幣四萬元之金額作為賠償金，距離告訴人
    甲○○提出之和解條件新臺幣十萬元，有相當之差距，且案發後迄今，對於告訴
    人甲○○之傷勢，並無誠心慰問之意，尚難認被告確有和解之誠意，惟被告於本
    院中坦承犯行，犯後態度尚稱良好，本院斟酌公訴人及告訴人甲○○對於量刑之
    意見表示等一切情狀，量處如主文所示之刑，並諭知易科罰金之折算標準，以示
    懲儆。
據上論斷，應依刑事訴訟法第二百七十三條之一第一項、第二百九十九條第一項前段
，刑法第二百七十七條第一項、第四十一條第一項前段，罰金罰鍰提高標準條例第一
條前段、第二條，判決如主文。
中      華      民      國      九十三      年    十二    月   二十一   日
                                臺灣臺中地方法院刑事第五庭
                                        法  官  巫淑芳
右正本證明與原本無異。
如不服本判決，應於送達後十日內向本院提出上訴狀（須附繕本），上訴於臺灣高等
法院臺中分院。
                                        書記官
中      華      民      國      九十三      年    十二    月   二十一   日
附錄論罪科刑法條：
刑法第二百七十七條：
傷害人之身體或健康者，處三年以下有期徒刑、拘役或一千元以下罰金。
犯前項之罪因而致人於死者，處無期徒刑或七年以上有期徒刑；致重傷者，處三年以
上十年以下有期徒刑。
